臺灣桃園地方法院刑事判決　　　　　　　95年度易字第1878號
公　訴　人　台灣桃園地方法院檢察署檢察官
被　　　告　乙○○
　　　　　　　　　　（現另案在台灣台南監獄執行中）
上列被告因竊盜案件，經檢察官提起公訴（95年度偵字第20871
號），本院合議庭裁定改依簡式審判程序，茲判決如下：
    主  文
乙○○竊盜，累犯，處有期徒刑玖月。
    事  實
一、乙○○前曾於民國87年間因竊盜案件，經台灣高等法院以87
    年度上易字第6466號判決判處有期徒刑6 月確定，於87年8
    月11日入監執行，於89年5 月11日縮短刑期假釋出監，於91
    年7 月31日縮刑期滿假釋未經撤銷，未執行之刑以已執行論
    ；於90年間因竊盜案件，經台灣板橋地方法院以91年度板簡
    字第27號判決判處有期徒刑6 月確定，於92年1 月8 日入監
    執行，於94年8 月23日縮刑期滿執行完畢（構成累犯）；於
    94年間因竊盜案件，經台灣高等法院以95年度上易字第712
    號判決判處應執行有期徒刑11月確定，於95年10月5 日入監
    執行，現仍在執行中。詎仍不知悔改，於95年9 月24日上午
    9 時許，乙○○行經桃園縣桃園市○○路與南平路口，見吳
    貞緻所有而由甲○○使用之車牌號碼L5-4517 號自用小貨車
    停放在該處（該車原係於95年9 月22日下午1 時許停放在桃
    園縣桃園市○○路與民生路口遭不詳之人竊取），竟意圖為
    自己不法所有，以自備鑰匙發動該車而竊取之，得手後供代
    步使用。嗣於95年9 月24日下午3 時50分許，在桃園縣蘆竹
    鄉○○村○ 鄰○○街○○道路旁為警查獲。
二、案經桃園縣政府警察局大園分局報請台灣桃園地方法院檢察
    署檢察官偵查起訴。
    理  由
一、按刑事訴訟法第273 條之1 第1 項規定除被告所犯為死刑、
    無期徒刑、最輕本刑為3 年以上有期徒刑之罪或高等法院管
    轄第一審案件者外，於審判期日前之程序進行中，被告先就
    被訴事實為有罪之陳述時，審判長得告知被告簡式審判程序
    之旨，並聽取當事人、代理人、辯護人及輔佐人之意見後，
    裁定進行簡式審判程序。經查，本件被告乙○○被訴竊盜案
    ，非前開不得進行簡式審判程序之案件，經被告於本院審理
    時就被訴事實為有罪之陳述，且經本院告知被告簡式審判程
    序之旨，聽取被告及檢察官之意見後，爰依上開刑事訴訟法
    第273 條之1 第1 項之規定，當庭裁定改依簡式審判程序審
    判之，合先敘明。
二、上揭犯罪事實，業據被告乙○○迭於警詢、檢察官訊問及本
    院審理時均坦承不諱，且證人甲○○於警詢中就遭竊情節證
    述明確，復有卷附贓物認領保管單1 紙、查獲照片3 幀可稽
    。足見上揭事實，除被告不利於己自白外，並有上述補強證
    據足佐，堪認被告自白與事實相符，應可採為論罪科刑之依
    據。至證人翁德瑞於警詢中雖證稱：該車上尚有1 個價值約
    新台幣1 萬5 千元之白鐵架子不見等語，惟被告於本院審理
    時堅決否認有竊取上開白鐵架子，經查證人翁德瑞於警詢中
    證稱：上開車輛原係於95年9 月22日下午1 時許停放在桃園
    縣桃園市○○路與民生路口遭竊等語，而被告係於95年9 月
    24日上午9 時許在桃園縣桃園市○○路與南平路口竊得該車
    ，距該車原失竊時間已逾1 日，而依卷附查獲照片，警方查
    獲時該車上確未放置有白鐵架子，另參酌被告始終坦承有竊
    取該車之犯行，衡情應無必要刻意獨否認有竊取上開白鐵架
    子之理，是若無其他證據，自難逕認被告有一併竊得該白鐵
    架子。又按竊盜罪所保護之法益為占有，而該車為85年出廠
    ，且依照片觀之，外觀並非十分老舊殘破，且被告竊得該車
    後尚能供代步使用，足認該車仍堪使用，是該車固於95年9
    月22日下午1 時許停放在桃園縣桃園市○○路與民生路口即
    遭不詳之人竊取，被告其後於95年9 月24日上午9 時許在桃
    園縣桃園市○○路與南平路口竊取該車，自仍應論以竊盜罪
    ，一併敘明。本件事證明確，被告犯行洵堪認定，應依法論
    科。
三、核被告所為，係犯刑法第320 條第1 項竊盜罪。又被告前曾
    於90年間因竊盜案件，經台灣板橋地方法院以91年度板簡字
    第27號判決判處有期徒刑6 月確定，於92年1 月8 日入監執
    行，於94年8 月23日縮刑期滿執行完畢，有台灣高等法院被
    告前案紀錄表1 份可稽，其於5 年以內故意再犯本件有期徒
    刑以上之罪，為累犯，應依刑法第47條第1 項規定，加重其
    刑。爰審酌被告徒手竊取上開車輛之犯罪情節，所竊之財物
    已經被害人領回，所生危害非鉅，犯後為前開自白，態度尚
    佳，公訴人具體求處有期徒刑1 年6 月，尚嫌過重等一切情
    狀，量處如主文所示之刑，以資懲儆。至公訴人雖對被告上
    開犯行併請求宣告強制工作，按竊盜犯贓物犯保安處分條例
    第3 條第1 項固規定「18歲以上之竊盜犯、贓物犯，有犯罪
    之習慣者，得於刑之執行前，令入勞動場所強制工作。」查
    依竊盜犯贓物犯保安處分條例第3 條第1 項之規定對被告宣
    告刑前強制工作者，須以被告有犯罪之習慣為其要件。查被
    告雖於87年間因竊盜案件，經台灣高等法院以87年度上易字
    第6466號判決判處有期徒刑6 月確定；於90年間因竊盜案件
    ，經台灣板橋地方法院以91年度板簡字第27號判決判處有期
    徒刑6 月確定；於94年間因竊盜案件，經台灣高等法院以95
    年度上易字第712 號判決判處應執行有期徒刑11月確定，惟
    上開竊盜前科情節尚非重大，且本案中被告所竊之財物價值
    非鉅，且係為代步而臨時起意，被告雖存有惡性，然尚難認
    其有犯罪之習慣，從而公訴人以被告有竊盜之習慣云云，尚
    屬無據，則公訴人請求宣告被告強制工作即無必要。至被告
    用以供本件竊盜所用鑰匙，被告於警詢中供稱：已經丟棄等
    語，復於本院審理時陳稱：不知道能不能找到等語，則該鑰
    匙是否仍存在即屬不明，為免將來執行之困難，爰不宣告沒
    收，一併敘明。
據上論斷，應依刑事訴訟法第273 條之1 第1 項、第299 條第1
項前段，刑法第320 條第1 項、第47條第1 項，刑法施行法第1
之1 條第1 項、第2 項前段，判決如主文。
本案經檢察官嵇珮晶到庭執行職務。
中　　華　　民　　國　　96　　年　　1　　月　　26　　日
                  刑事第二庭    法　官　鄭  吉  雄
以上正本證明與原本無異。
如不服本判決，應於判決送達後10日內向本院提出上訴狀（應附
繕本），上訴於臺灣高等法院。
　　　　　　　　　　　  　　　　書記官　謝至菁
中　　華　　民　　國　　96　　年　　1 　　月　　26　　日
附錄法條：
中華民國刑法第320條
意圖為自己或第三人不法之所有，而竊取他人之動產者，為竊盜
罪，處 5 年以下有期徒刑、拘役或 5 百元以下罰金。
刑法施行法第1條之1：
中華民國94年1 月7 日刑法修正施行後，刑法分則編所定罰金之
貨幣單位為新臺幣。
94年1 月7 日刑法修正時，刑法分則編未修正之條文定有罰金者
，自94年1 月7 日刑法修正施行後，就其所定數額提高為30倍。
但72年6 月26日至94年1 月7 日新增或修正之條文，就其所定數
額提高為3倍。
